【裁判字號】    92,上訴,1732
【裁判日期】    921210
【裁判案由】    重利
【裁判全文】
臺灣高等法院臺中分院刑事判決                  九十二年度上訴字第一七三二號
    上  訴  人  辰○○
    即  被  告
                Ｌ○○
                辛○
    共      同
    選任辯護人  楊傳珍律師
右上訴人因重利案件，不服臺灣彰化地方法院九十二年度訴字第六０一號中華
民國九十二年七月二十八日第一審判決（起訴案號：臺灣彰化地方法院檢察署九十二
年度偵字第六八號，原審法院併辦案號：九十二年度偵字第四０一九、四一九八號）
提起上訴（上訴後移
      主  文
原判決關於辰○○、Ｌ○○、辛○部分均撤銷。
辰○○、Ｌ○○、辛○共同以乘他人急迫貸以金錢，而取得與原本顯不相當之重利為
常業，辰○○處有期徒刑參月；Ｌ○○處有期徒刑肆月；辛○處有期徒刑貳月。如易
科罰金，均以參佰元折算壹日。
    事  實
一、辰○○自民國九十年二月間起，經營彰化縣彰化市○○○路二六二號「合隆當舖
    」，並即僱用Ｍ○○（撤回上訴）為經理，二人共同基於貸款營利之意圖，自民
    國九十年二月間起，藉經營「合隆當鋪」之便，在報紙夾報及路口張貼內容為「
    合隆汽機車借款，免押、免保、簡便、保密、快速，ＴＥＬ：○四─00000
    00，地址：彰化市○○○路二六二號」之廣告，從事高利貸放款之業務（即俗
    稱地下錢莊），供急迫之不特定人前往借款，辰○○、Ｍ○○並藉此方式，恃以
    維生。辰○○並自九十年三月間起，僱用與其有共同以貸款營取重利犯意聯絡之
    Ｌ○○，負責鑑定借款人所提出之汽機車價值，並協助放款、收息之工作。九十
    年七月，辰○○將「合隆當舖」頂讓予Ｍ○○，Ｌ○○於九十一年五月間離職。
    Ｍ○○又於九十一年七月十八日起，僱用有常業重利犯意聯絡之辛○負責鑑定貸
    款者所提出質押品之價值、並協助放款、收息之工作。適有如附表所示之被害人
    亥○○等人，因急迫需錢孔急，分別於如附表所示之時間至合隆當鋪借款，辰○○或Ｍ○○即收取與本金顯不相當之重利，並以之為常業。辰○○或Ｍ○○等人
    於借款時，並要求被害人等提供汽、機車行照影本一張、身分證影本一張，並簽
    發同額本票一張、汽機車買賣合約書、切結書、委託切結書、過戶登記書，以供
    擔保確保借款之返還。各次借款之借款人、借款日期、借款金額、利率及已付（
    預扣）利息、接洽人，均詳如附表所示。嗣於九十一年八月十三日，為警在上址
    查獲。
二、案經彰化縣警察局移送及彰化縣警察局和美分局、鹿港分局分別請台灣彰化地方
    法院檢察署檢察官偵查起訴暨移送併案審理。
    理  由
一、上訴人即被告辰○○承認原經營合隆當舖，但辯稱：伊於九十年五月三十一日即
    將合隆當舖頂讓給Ｍ○○，已非合隆當舖之負責人云云。上訴人即被告Ｌ○○承
    認受僱於合隆當舖，但辯稱伊於九十一年三月三十一日離職云云。上訴人即被告
    辛○亦承認受僱於合隆當舖工作，但辯稱：伊僅係擔任打掃、驗車工作，不與客
    戶接洽云云。被告等共同選任辯護人為被告辯護稱：被告等並無收取重利之犯意
    ，借款人未將動產交付於當舖，似非即無當舖業法之適用。借款人雖未將汽車交
    付當舖業者保管，但當舖業者基於整體收支之考量向借款人收取相同比例之倉棧
    費，並非巧立名目，且無獲得與原本顯不相當之重利。當舖業者縱有預扣利息或
    偶有收取超過法定利息情事，並不當然取得與原本顯不相當之重利。被告無乘人
    急迫輕率或無經驗而貸以金錢情事云云。
二、查合隆當舖有如附表所示之借貸事實，分別據證人即被害人亥○○、丑○○、Ｋ
    ○○、天○○、午○○、玄○○、Ｊ○○、宇○○、酉○○、卯○○、Ｄ○○、
    Ｇ○○、Ａ○○、林棟梁、甲○、Ｆ○○、庚○○、丁○○、壬○○、Ｂ○○、
    未○○（即張弘仁）、戊○○、地○○、林輝益、黃○○、宙○○、申○○、癸○○、Ｈ○○、戌○○、Ｃ○○、寅○○、己○○、Ｅ○○、巳○○、Ｉ○○、
    丙○○於警訊時或偵查中，證述無訛；並有如附表所示之證據可資佐證，合隆當
    舖有如附表所示之借貸、收取利息之行為，可以認定。
三、借款人丁○○證稱於九十年七月間至合隆當舖借款，由辰○○接洽（見九十一年
    度他字第二八六一號卷第十七頁）；借款人宙○○證稱：於九十年六月十二日借
    款，由辰○○接洽（見九十二年度他字第二０九號卷第二五頁反面），足認辰○○至九十年七月間仍經營合隆當舖。另借款人癸○○於警訊時證稱：伊於九十年
    三月份借款時，係由Ｌ○○幫忙辦理（見鹿警刑字第四二０五０號卷）；借款人
    玄○○證稱：於九十一年五月十二日借款，由Ｌ○○、Ｍ○○接洽（見九十一年
    度他字第二三二七號卷第二八頁），足認Ｌ○○於九十年三月間即開始受僱於合
    隆當舖；至九十一年五月間仍在合隆當舖工作。
四、證人子○○於本院審理時，證稱其借款時是Ｍ○○與其接洽云云。但子○○於九
    十一年八月二十日警詢時，指稱是辛○與其接洽典當事宜，並由辛○交付現款給
    伊（見九十一年度他字第二八六二號卷第二十頁反面）；九十二年四月三日檢察
    官訊問時亦指稱去典當時，是辛○交錢給伊（見九十二年度偵字第六八號卷第四
    五頁）；於原審亦稱是辛○收取利息（見原審卷第五三頁）。即辛○於警訊時亦
    承認子○○貸放金錢案件係由其在場協助Ｍ○○承辦（見九十一年度他字第二八
    六七號卷第十八頁）；參以合隆當舖僅僱用一人為助理，不可能為助理之辛○對
    於放款業務均未參與，是辛○辯稱其未參與典當借款事務，即與事實不合，不能
    採信。證人子○○於本院所為證詞，亦與事實不合，不足採信。
五、另本案之借款，均無填寫當票交付借款人，且係按期收取利息，並未約定典當之
    期限，已據借款人子○○陳明。按當舖業者應於借款人典當時，估計典物之價值
    ，計算質借款項、典當期限及利息，如未能於典當期限屆滿前取贖，則由當舖業
    者取得典當物之所有權，借款人之本金、利息債務則因此全部消滅，當舖業者不
    得再依典當契約計算利息，只能請求交付典當物品。本件被告等所營之合隆當舖
    ，均未留置典當之汽機車，且未約定典當期限，亦未製發當票供借款人收執，顯
    係利用經營當舖之機會，從事高利放貸之行為。又本件利率達每月百分之九，即
    年率百分之一百零八，顯已達顯不相當之重利。而借款人於借款時，均有急迫之
    情形，亦分別據借款人陳明。被告辰○○、Ｌ○○、辛○所為上開辯詞及辯護人
    所為辯護，或與事實不符，或為個人意見之詞，均不能相信。被告辰○○、Ｌ○○、辛○之犯行事證明確，可以認定。又Ｍ○○、辰○○以經營合隆當舖為業，
    已據其等供明，自係以貸款收取利息營生。
六、被告辰○○、Ｌ○○、辛○利用借款人急迫時，貸以金錢，而取得與原本顯不相
    當之重利，藉以維生，核犯刑法第三百四十五條之常業重利罪。被告辰○○、Ｌ
    ○○、辛○及Ｍ○○於其等任職合隆當舖期間，均有犯意聯絡，行為分擔，均為
    共同正犯。附表編號三十八、三十九、四十部分之犯行，與已起訴判決有罪之部
    分，有實質上一罪之關係，亦為起訴效力所及，本院亦應依法審理。原審判決對
    被告論罪科刑，固非無見，但辛○與犯常業重利罪之Ｍ○○共犯本件之罪，亦應
    論以常業重利之共同正犯，原審認係重利罪之共同正犯，用法未洽。辰○○係於
    九十年七月將合隆當舖頂讓予Ｍ○○，原審判決認於九十二年五月三十一日頂讓
    給Ｍ○○，認事未洽。Ｌ○○於九十年三月至九十一年五月任職合隆當舖，原審
    認九十年七月二十三日任職，認事亦有未洽。另附表編號四十部分之犯行，原審
    判決未及審究，亦有未洽。被告辰○○、Ｌ○○、辛○上訴否認犯罪，雖無理由
    ，但原審判決既有上開瑕疵，自應由本院將之撤銷銷改判。爰審酌被告辰○○係
    合隆當舖之負責人；Ｌ○○、辛○係受僱在當舖工作，及其等犯罪之動機、目的
    、經營地下錢莊，危害社會經濟秩序非輕、犯後態度及各自在錢莊內從事之工作
    等一切情狀，分別量處如主文所示之刑，併諭知易科罰金之折算標準。扣案之借
    款人資料雖為被告辰○○、Ｍ○○所有，但借款人資料為其記帳所需，另扣案之
    為擔保借款受償用之本票、汽機車行照、切結書、汽車買賣合約書等物，係借款
    人提供予合隆當鋪借款之憑據及擔保，於借款人屆期未清償時，合隆當鋪即可依
    此向借款人請求本金及法定利息，如借款人已清償，則依民法之規定，其應將此
    項憑據返還借款人，尚非屬被告等人所有之物，依法尚不得予以諭知沒收（最高
    法院五十一年台非字第十三號判例參照），併此敘明。
據上論斷，應依刑事訴訟法第三百六十九條第一項前段、第三百六十四條、第二百九
十九條第一項前段，刑法第二十八條、第三百四十五條、第四十一條第一項前段、罰
金罰鍰提高標準條例第一條前段、第二條，判決如主文。
本案經檢察官乙○○到庭執行職務。
中      華      民      國      九十二    年    十二    月      十      日
                                   臺灣高等法院臺中分院刑事第九庭
                                         審判長法  官  趙  春  碧
                                               法  官  康  應  龍
                          法  官  吳  重  政
右正本證明與原本無異。
如不服本判決應於收受送達後十日內向本院提出上訴書狀，其未敘述上訴之理由者並
得於提起上訴後十日內向本院補提理由書（均須按他造當事人之人數附繕本）。
                                               書記官  陳  文  琴
中      華      民      國    九十二     年     十二     月     十一    日
附錄法條：
刑法第三百四十四條：
乘他人急迫、輕率或無經驗貸以金錢或其他物品，而取得與原本顯不相當之重利者，
處一年以下有期徒刑、拘役或科或併科一千元以下罰金。
刑法第三百四十五條：
以犯前條之罪為常業者，處五年以下有期徒刑，得併科三千元以下罰金。
      附  表
編號 被害人    借款日期、金額、利率及已付（預扣）利息、接洽人
一、亥○○  於九十年九月十七日，因困難急迫金錢周轉，以QF-4346 自小貨車為抵
            押品（原車仍可使用），借貸六萬元，月利率百分之九，預扣利息二千
            七百元，利息每月五千四百元，共付八個月利息。（由Ｌ○○、Ｍ○○
            接洽）（證據：本票、汽機車過戶登記書、汽車買賣合約書、切結書）
二、丑○○  於九十一年七月三十日，因生活困難急迫金錢周轉，以3H-5066 自小客
            車為抵押品（原車仍可使用），借貸二萬元，月利率百分之九，預扣利
            息一千八百元，利息每月一千八百元，因未到期故尚未支付利息。（由
            Ｍ○○接洽）（證據：本票、汽機車過戶登記書、汽車買賣合約書、切
            結書、借條、行照、委任書）
三、Ｋ○○  於九十一年三月二十六日，因生活困難急迫金錢周轉，以NR-2782 自小
            客車為抵押品（原車仍可使用），借貸十萬元，月利率百分之九，預扣
            利息九千元，利息每月九千元，已支付利息五個月共六萬三千元。（由
            Ｌ○○接洽）（證據：本票、汽機車過戶登記書、汽車買賣合約書、切
            結書、借條、行照、委任書、動產抵押設定註銷登記申請書、身分證影
            本）
四、天○○  於九十年五月初，因生活困難急迫金錢周轉，以FB7-171 重機車為抵押
            品（原車仍可使用），借貸二萬元，月利率百分之九，預扣利息一千八
            百元，利息每月一千八百元，已支付利息三個月共五千四百元。（由羅
            憶東接洽）（證據：本票、汽機車過戶登記書、汽車買賣合約書、切結
            書、借條、行照、身分證影本）
五、午○○  於九十年五月三十一日，因生活困難急迫金錢周轉，以E8-1510 自小客
            車為抵押品（原車仍可使用），借貸七萬元，月利率百分之九，利息每
            月六千三百元，於九十年七月十一日又向合隆當鋪借貸三萬元，九十年
            七月二十四日再借貸二萬元，共計借貸十二萬元，已支付利息十三個月
            共十二萬餘元。（由辰○○接洽）
            （證據：本票五張、汽機車過戶登記書、汽車買賣合約書、委託切結書
            、行照、身分證影本）
六、玄○○  於九十一年五月十二日，因急迫金錢周轉，以8H-1768 自小客車為抵押
            品（原車仍可使用），借貸二十五萬元，月利率百分之九，預扣利息二
            萬二千五百元，利息每月二萬二千五百元，已支付利息四個月共九萬元
            。（由Ｌ○○、Ｍ○○接洽）（證據：本票、汽機車過戶登記書、汽車
            買賣合約書、委託切結書、行照、身分證影本、借條）
七、Ｊ○○  於九十年九月間，因生活困難急迫金錢周轉，以YET-100 重機車為抵押
            品（原車仍可使用），借貸一萬五千元，月利率百分之九，預扣利息一
            千四百二十元，利息每月一千四百二十元，已支付利息十二個月共一萬
            七千零二十元。（由辰○○、Ｌ○○、Ｍ○○接洽）（證據：本票、汽
            機車過戶登記書、汽車買賣合約書、委託切結書、借條）
八、宇○○  於九十一年六月十六日，因急迫缺錢修車，以A6-6551 自小客車為抵押
            品（原車仍可使用），借貸二萬元，月利率百分之九，預扣利息一千八
            百元，利息每月一千八百元，已支付利息三個月共五千四百元。（由羅
            憶東接洽）（證據：本票、汽機車買賣契約書、過戶登記書、切結書、
            委託切結書、借條）
九、酉○○  於九十年七、八月間，因急迫缺錢支用，以YGJ-637 重機車為抵押品（
            原車仍可使用），借貸一萬元，月利率百分之九，利息每月九百元，已
            支付利息共一萬零八百元。（接洽者不記得）（證據：行照、身分證影
            本、汽機車買賣契約書、過戶登記申請書、本票）
十、卯○○  於九十年十月間，以OK-6350 自小客車為抵押品（原車仍可使用），借
            貸十萬元，第二次於九十一年二月份間，借貸十萬元，月利率百分之九
            ，利息每月九千元，已支付利息九個月共八萬一千元。（由Ｍ○○接洽
            ）（證據：本票、汽機車買賣契約書、切結書、委任切結書、身分證、
            行照、動產抵押設定書）
十一、Ｄ○○  於九十一年七月十三日，因急迫需錢週轉，以Z3-8859 自小客車為抵
              押品（原車仍可使用），借貸三萬元，月利率百分之九，利息每月九
              千元，預扣利息二千七百元及車輛設定費一千五百元，已支付利息共
              一萬一千七百元（含第二次借貸）。（由Ｍ○○接洽）（證據：汽機
              車買賣契約書、過戶登記書、借條、本票、委託書、切結書、身分證
              、行照）
十二、Ｄ○○  於九十一年七月十八日（第二次），因急迫需錢週轉，以Z3-8859 自
              小客車為抵押品（原車仍可使用），借貸五萬元，月利率百分之九，
              利息每月九千元，預扣利息四千五百元。（由Ｍ○○接洽）（證據：
              汽機車買賣契約書、過戶登記書、借條、本票、委託書、切結書、身
              分證、行照）
十三、Ｇ○○  於九十一年四月十九日，以2Q-7771 自小客車為抵押品（原車仍可使
              用），借貸十萬元，月利率百分之九，利息每月九千元，預扣利息九
              千元，已支付利息共二萬七千元。（由Ｍ○○接洽）（證據：汽機車
              買賣契約書、過戶登記書、借條、本票、委託切結書、身分證、行照
              ）
十四、Ａ○○  於九十年十月三十日，因急迫金錢支用，以MP3-188重機車為抵押品
             （原車仍可使用），借貸二萬元，月利率百分之九，利息每月一千八
             百元，預扣利息一千八百元，已支付利息共一萬六千二百元。（由戴
             大瑋接洽）（證據：身分證、行照）
十五、林棟梁  於九十一年六月二十一日，因生活困難急迫金錢週轉，以M4-0635 自
              小貨車為抵押品（原車仍可使用），借貸五萬元，月利率百分之九點
              五，利息每月四千五百元，已支付利息四個月共一萬八千元。（由羅
              憶東接洽）（證據：汽機車買賣契約書、過戶登記書、借條、本票、
              委託書、切結書、身分證、行照、劉麗美之證詞）
十六、甲  ○  於九十一年七月二十二日，以8L-1959 自小客車為抵押品（原車仍可
              使用），借貸八萬元，月利率百分之九，預扣利息七千二百元，利息
              每月七千二百元。（由Ｍ○○接洽）（證據：汽機車買賣契約書、過
              戶登記書、借條、本票、委託書、切結書、身分證、行照）
十七、Ｆ○○  於九十年九月間，以HA3-951 重機車為抵押品（原車仍可使用），借
              貸二萬五千元，月利率百分之九點多，利息每月二千六百多元，已支
              付利息共七千八百多元。（接洽人不明）（證據：本票、過戶登記書
              、車主聯、汽機車買賣契約書）
十八、庚○○  於九十年六月十七日，以EYC-997輕機車為抵押品（原車仍可使用），
              借貸一萬元，月利率百分之九，利息每月九百多元，已支付利息共一
              萬二千六百元。（接洽人不明）（證據：行照、本票、身份證、過戶
              登記書、汽機車買賣契約書）
十九、丁○○  於九十年七月間，因缺錢急需繳票，以7L-4505 自小貨車為抵押品（
              原車仍可使用），借貸二十萬元，月利率百分之九，利息每半月九千
              元，預扣利息九千元，已支付半個月利息共九千元。（由辰○○接洽）
              （證據：身份證、行照）
二十、丁○○  於九十年九月間，因缺錢急需繳票，以NOX-113 重機車為抵押品（原
              車仍可使用），借貸一萬五千元，月利率百分之九，利息每半月一千
              四百二十元（惟，於原審卷第四九頁稱警訊筆錄為誤載，應為一個月
              利息一千四百二十元），預扣利息一千四百二十元，支付利息共一萬
              零四百二十元（含前次）。（由Ｍ○○接洽）（證據：身份證、行照
              ）
二一、壬○○  於九十一年三月間，因急需繳款缺錢，以MP8-453 重機車為抵押品（
              原車於九十一年六月贖回），借貸一萬元，月利率百分之九，利息每
              月九百元，已支付三個月利息共二千七百元。（由Ｍ○○接洽）
二二、Ｂ○○  於九十一年三月十日，因急迫缺錢支付支票錢，以R8-4057 自小客車
              為抵押品（原車仍可使用），借貸十萬元，月利率百分之九，利息每
              月九千元，預扣利息四千五百元，已支付十期利息共九萬元。（由羅
              憶東接洽）（證據：郵政劃撥收據、行照、本票、汽機車買賣契約書
              、過戶登記書、切結書、借條）
二三、未○○  於九十年二月間，因急迫缺錢支付支票錢，以Y5-4072 自用休閒車為
      （原名  抵押品（原車仍可使用），借貸十萬元，月利率百分之九點四六，利
      張弘仁  息每月九千四百六十元，預扣利息四千七百三十元，已支付利息共一
      ）      萬八千九百二十元。（由辰○○接洽）（證據：身份證）
二四、未○○  於九十年四月間，因急迫缺錢支付支票錢，以Y5-4072 自用休閒車為
      （即張  抵押品（原車仍可使用，惟於九十年五月四日繳息時被強制扣車，再
      弘仁）  拿五萬元始得將車取回），借貸十五萬元，月利率百分之九點四六六
              ，利息每月七千一百元，預扣利息七千一百元，已支付利息共約二十
              萬元。（由辰○○接洽）（證據：身分證）
二五、戊○○  於九十一年七月三十日，因急迫缺錢，以QG-4639 自小客車為抵押品
              （原車仍可使用），借貸十萬元，月利率百分之九，利息每月九千元
              ，預扣利息九千元。（由Ｍ○○接洽）（證據：汽機車買賣契約書、
              過戶登記書、借條、本票、委託書、切結書、身分證、行照）
二六、地○○  於九十一年六月十七日，因急迫缺錢週轉，以KVP-657 重機車為抵押
              品（原車仍可使用），借貸二萬元，月利率百分之九，利息每月一千
              八百元，已支付三期利息共五千四百元。（由Ｍ○○接洽）（證據：
              身份證、行照、汽機買賣契約書、本票、過戶登記書、借條、保險卡
              ）
二七、子○○  於九十一年七月二十三日，因生活困難急迫缺錢週轉，以（1）7L-00
              15自小貨車為抵押品（原車仍可使用），借貸八萬五千元，（2）本
              人支票面額十五萬元一張為抵押，共借得二十三萬五千元，月利率百
              分之九，利息每月二萬一千一百五十元，預扣利息二萬一千一百五十
              元，已支付一期利息共二萬一千一百五十元。（由Ｍ○○、辛○接洽
              ）（證據：汽機車買賣契約書、過戶登記書、借條、本票、委託書、
              切結書、身分證、行照）
二八、黃○○  於九十一年二月中旬，因生活困難急迫缺錢週轉，以RM8-516 輕機車
              為抵押品（原車留置），借貸二萬元，月利率百分之九，利息每月一
              千八百元，預扣利息一千八百元，已支付利息共一千八百元。（由戴
              大瑋接洽）（證據：汽機車買賣契約書、本票、過戶登記書、借條）
二九、宙○○  於九十年六月十二日，因生活困難急迫缺錢週轉，以8H-2623 自小客
              車為抵押品（原車仍可使用），借貸十五萬元，月利率百分之八點五
              ，利息每月一萬二千七百五十元，已支付十四期利息共十七萬八千元
              。（由辰○○、Ｍ○○接洽）
              （證據：汽機車買賣契約書、過戶登記書、本票、委託書、切結書、
              身分證、行照、車主聯）
三十、申○○  於九十年十月十八日，因急迫缺錢週轉繳納信用卡款項，以7H-0125
              自小客車為抵押品（原車仍可使用），借貸二萬元，月利率百分之九
              ，利息每月一千八百元，已支付十一期利息共一萬九千八百元。（由
              Ｌ○○接洽）（證據：汽機車買賣契約書、過戶登記書、本票、委託
              書、切結書、、行照）
三一、癸○○  於九十年三月間，因生活急迫缺錢，以NPA-337 重機車為抵押品（原
              車仍可使用），借貸一萬元，月利率百分之九，利息每月九百元，預
              扣利息九百元，已支付一期利息共九百元。（由Ｌ○○接洽）（證據
              ：廣告單、汽車車籍資料）
三二、Ｈ○○  於九十年九月七日，因生活急迫缺錢週轉，以7H-9093 自小客車為抵
              押品（原車仍可使用），借貸十六萬元，月利率百分之九點二，利息
              每月一萬四千七百二十元，已支付五期利息共七萬三千六百元。（由
              Ｌ○○接洽）（證據：本票、汽機車買賣契約書、過戶登記書、切結
              書）
三三、戌○○  於九十年二月間，因生活急迫缺錢週轉，以XC-4056 自小客車為抵押
              品（原車仍可使用），第一次借貸二萬元，第二次借四萬元，月利率
              百分之九，利息每月五千四百多元，已支付約一年之利息。（接洽人
              不明）（證據：行照、汽機車買賣契約書、本票、切結書、過戶登記
              書、委託書）
三四、Ｃ○○  於九十一年七月一日，因生活急迫缺錢週轉，以LU-2107 自小客車為
              抵押品（原車仍可使用），借貸四萬元，月利率百分之九，利息每月
              三千六百元，已支付六個月之利息共二萬一千六百元。（由Ｍ○○接
              洽）
三五、寅○○  於九十一年四月二十一日，因急迫缺錢支付支票錢，以QC-7122 自小
              客車為抵押品（原車仍可使用），借貸十萬元，以半個月為一期，利
              息四千五百元，預扣九千元利息；第二次至第七次每次都借五萬元，
              以半月為一期，利息二千二百五十元，每次均預扣四千五百元利息，
              共已支付十三期之利息共三萬七千二百元。（由Ｍ○○接洽）（證據
              ：廣告單）
三六、己○○  於九十一年七月四日，因急迫缺錢週轉，以YHJ-583 重機車為抵押品
              （原車仍可使用），借貸一萬五千元，月利率百分之九，利息每月一
              千三百五十元，預扣利息一千三百五十元，已支付六個月之利息共八
              千一百元。（由Ｍ○○接洽）（證據：己○○與李建鋒身份證、行照
              、汽機車買賣契約書、本票、過戶登記書）
三七、Ｅ○○  於九十年十一月間，因急迫缺錢支付支票錢，以Q6-4558 自小客車為
              抵押品（原車仍可使用），借貸十萬元，月利率百分之十，利息每月
              一萬元，預扣利息一萬元，已支付之利息共一萬元。（由Ｌ○○接洽
              ）
三八、巳○○  於九十年八月間，以TD-8853 自小客車為抵押品（原車仍可使用），
              借貸七萬元，月利率百分之九，利息每月六千三百元，已支付二或三
              個月之利息。（由Ｍ○○、Ｌ○○接洽）（證據：汽機車買賣契約書
              、過戶登記書、本票、委託書、切結書、身分證、行照）
三九、Ｉ○○  於九十一年六月二十日，因生活困難急迫缺錢週轉，以6R-4520 自小
              貨車為抵押品（原車仍可使用），借貸七萬元，月利率百分之九點五
              ，利息每月六千六百五十元，已支付之利息共二萬元。（由Ｍ○○接
              洽）（證據：汽機車買賣契約書、過戶登記書、本票、委託書、切結
              書、身分證、行照、借條）
四十、丙○○  於九十年十月十九日，因急需用錢，以ＹＧＨ─307 號機車（未留車
              ）為質借款二萬元，約定每個月利息一千八百元，已付六個月利息一
              萬零八元。（接洽者不明）（證據：身份證、行照、汽機車買賣合約
              書、本票、過戶登記書、借條）
                                                                        Ｆ


司法院資訊處製作；財團法人民間司法改革基金會備份。
